【裁判字號】    98,交聲,532
【裁判日期】    980430
【裁判案由】    聲明異議
【裁判全文】
臺灣臺中地方法院交通事件裁定         98年度交聲字第532號
原處分機關  交通部公路總局臺中區監理所豐原監理站
異  議  人
即受處分人  甲○○
上列受處分人因違反道路交通管理處罰條例案件，對於交通部公
路總局臺中區監理所豐原監理站中華民國98年1 月15日所為之處
分（原處分案號：豐監稽違字第裁60-HD0000000號）聲明異議，
本院裁定如下：
    主    文
原處分撤銷。
甲○○汽車駕駛人，行經有燈光號誌管制之交岔路口闖紅燈，處
罰鍰新臺幣貳仟柒佰元，並記違規點數參點。
    理    由
一、原處分機關處分意旨略以：異議人即受處分人甲○○所有車
    牌號碼OV-7762 號自用小客車，於民國97年11月22日16時43
    分許，在臺中縣烏日鄉○○路與五光路口處，因「駕車行經
    有燈光號誌管制之交岔路口闖紅燈」違規，經臺中縣警察局
    依違反道路交通管理處罰條例第53條第1 項舉發。嗣受處分
    人提出申訴，原舉發機關函覆認為違規屬實，原處分機關遂
    於98年1 月15日以豐監稽違字第裁60-HD0000000號裁決書，
    裁處罰鍰新臺幣（下同）2,700 元（依統一裁罰基準表規定
    ，小型車處2,700 元），原處分機關依法裁處應無不合等語
    。
二、聲明異議意旨如附件聲明異議狀所載。
三、按汽車駕駛人，行經有燈光號誌管制之交岔路口闖紅燈者，
    處1,800 元以上5,400 元以下罰鍰；又汽車駕駛人有同條例
    第53條之情形者，除依原條款處罰鍰外，並記違規點數3 點
    ，道路交通管理處罰條例第53條第1 項、第63條第1 項第3
    款分別定有明文。
四、經查：受處分人甲○○駕駛車牌號碼OV-7762 號自用小客車
    ，於97年11月22日16時43分許，在臺中縣烏日鄉○○路與五
    光路口處，因「駕車行經有燈光號誌管制之交岔路口闖紅燈
    」違規事由，經臺中縣警察局員警以其違反道路交通管理處
    罰條例第53條第1 項規定，以中縣警交相字第HD0000000 號
    舉發違反道路交通管理事件通知單逕行舉發，嗣受處分人於
    期限內申訴，經原處分機關依法裁處罰鍰2,700 元等情，有
    原舉發機關之上開通知單、原處分機關之違反道路交通管理
    事件裁決書各1 份及採證照片2 張在卷可稽，且依臺中縣警
    察局98年1 月7 日中縣警交字第0980021159號函稱：「本案
    經查舉發採證照片，OV-7762 號自小客車係以時速47公里於
    紅燈亮後2.31秒超越停止線遭儀器感應拍攝第1 張照片仍未
    停車，於3.11秒伸入路口始拍攝第2 張照片，本局之闖紅燈
    照相儀器係於紅燈亮後始開始拍照，違規當時號誌時相為左
    轉箭頭綠燈及紅燈，係開放內側車道車輛左轉，餘同向各車
    道車輛均應保持停等狀態，該違規車輛係行駛於第2 直行車
    道，本案闖紅燈之違規行為足堪認定」等語，有上開函文在
    卷可稽，顯見受處分人確有上開違規之情事無訛。且由舉發
    機關之採證照片觀之，受處分人所駕駛之上開自用小客車確
    係行駛於第2 直行車道上（地面標線為直線箭頭），當時前
    方之號誌為左轉綠燈、直行紅燈之狀態，再參以受處分人所
    駕駛之自用小客車前方尚有直行之車輛，而左前方則有欲左
    轉五光路之車輛，該左轉五光路之車輛均有打上左轉燈號，
    而直行車輛及受處分人所駕駛之小客車則均未打方向燈號，
    是受處分人所辯其當時係欲左轉五光路等語，是否可信，即
    非無疑。另查受處分人違規地點所設置之照相儀器，係經原
    製造國（瑞士）電力及環境度量衡部門檢驗認可，其式樣認
    可證書除經外交部駐外機構驗證屬實外，亦經臺灣臺北地方
    法院公證處公證人林金鳳認證，該儀器並由員警定期保養，
    測照當時儀器正常無損壞情形乙節，有臺中縣警察局98年4
    月8 日中縣警交字第0980035456號函所檢附之上開認可資料
    及保養維修紀錄在卷可稽，是受處分人所稱可能照相儀器使
    用密度頻繁、時間太久，未定期檢修測試而失真，不準而亂
    照云云，自不足採。綜上所述，受處分人於前述時、地確有
    「駕車行經有燈光號誌管制之交岔路口闖紅燈」之違規行為
    ，堪以認定。原處分機關援引道路交通管理處罰條例第53條
    第1 項規定，裁處受處分人罰鍰2,700 元之罰鍰，固非無見
    。惟受處分人違反道路交通管理處罰條例第53條第1 項規定
    部分，依同條例第63條第1 項第3 款規定，除依前開條文科
    處罰鍰外，應記違規點數3 點，原處分機關對於此部分漏未
    依同條例第63條第1 項第3 款之規定，並予記違規點數3 點
    ，於法自有未合。是受處分人之聲明異議雖為無理由，然上
    開處分既有違法之處，自應由本院將原處分撤銷，爰依道路
    交通管理處罰條例第53條第1 項、第63條第1 項第3 款規定
    ，諭知受處分人罰鍰新臺幣2,700 元，並記違規點數3 點，
    以資適法。
據上論斷，應依應依道路交通管理處罰條例第87條第2項，道路
交通案件處理辦法第20條，道路交通管理處條例第53條第1 項、
第63條第1項第3款，裁定如主文。
中    華    民    國    98    年    4    月    30     日
                  臺灣臺中地方法院交通法庭
                                法  官  陳玉聰
以上正本證明與原本無異。
如不服本裁定，應於送達後5日內，向本院提出抗告狀。（應附
繕本）
                                書記官  王崑煜
中    華    民    國    98    年    4    月    30     日


司法院資訊處製作；財團法人民間司法改革基金會備份。
